【裁判字號】    98,交聲,156
【裁判日期】    980330
【裁判案由】    違反道路交通管理處罰條例聲明異議
【裁判全文】
臺灣士林地方法院交通事件裁定        98年度交聲字第156號
原處分機關  交通部公路總局臺北區監理所基隆監理站
異  議  人
即受處分人  乙○○
上列異議人即受處分人因違反道路交通管理處罰條例案件，對於
交通部公路總局臺北區監理所基隆監理站民國98年1 月23日所為
之處分（原處分案號：基監字第裁42-CS0000000號）聲明異議，
本院裁定如下：
    主  文
異議駁回。
    理  由
一、按汽車駕駛人，行經有燈光號誌管制之交岔路口闖紅燈者，
    處新臺幣1,800 元以上5,400 元以下罰鍰，汽車行駛至交岔
    路口，其行進、轉彎，應遵守燈光號誌或交通指揮人員之指
    示，道路交通管理處罰條例第53條第1 項、道路交通安全規
    則第102 條第1 項第1 款分有明定；又汽車駕駛人之行為經
    以科學儀器取得證據資料證明其行為違規，當場不能或不宜
    攔截製單舉發者，得逕行舉發，第1 項之逕行舉發，應記明
    車輛牌照號碼、車型等可資辨明之資料，以汽車所有人為被
    通知人製單舉發，道路交通管理處罰條例第7 條之2 第1 項
    第7 款、第4 項亦有明定。
二、原處分意旨略以：異議人即受處分人乙○○所有之車牌號碼
    5E-1685 號自用一般小客車（下稱系爭車輛），於民國97年
    11月1 日下午3 時11分許，行經臺北縣汐止市○○○路與大
    同路口，違規闖紅燈左轉，經在場值勤員警照相採證，依採
    證照片逕行舉發違反道路交通管理處罰條例第53條第1 項之
    違規，處罰鍰新臺幣（下同）2,700 元，並依同條例第63條
    第1 項第3 款規定，記違規點數3 點。
三、異議意旨略以：上開路口號誌設有左轉燈號，供用路人左轉
    銜接新台五線，該線道左轉號誌指示通行時，同路線之反向
    （西往東）線道應為靜止，受處分人依左轉號誌左轉，依採
    證照片顯示當時有其他車輛左轉，舉發照片亦顯示大同路西
    向東線道之車輛靜止，顯見當時大同路東向西線道號誌為允
    許左轉之狀態，採證照片並未確實顯示大同路西向東線道之
    號誌，難以證明受處分人確有闖紅燈之違規行為，舉發機關
    草率舉發，原處分顯有違誤，應予撤銷云云。
四、經查，證人即採證舉發本件違規之員警甲○○證稱：伊於上
    開時地執行舉發交通違規勤務，伊所站方向與系爭車輛同向
    ，受處分人在大同路口全面紅燈時左轉，並非在左轉綠燈時
    左轉；伊在左轉綠燈過20秒後，舉起照相機，對準路口，調
    好焦距、光線，燈號運行第三時相即大同路直行、左轉均為
    紅燈，伊在紅燈亮起後，採證拍照闖紅燈車輛；當時除系爭
    車輛外，還有2 、3 部車輛違規左轉；該路口交通複雜，車
    輛車速較快，很多行人通行至量販店購物，為維交通順暢，
    不宜當場舉發攔停受處分人，故以科學照相方式採證逕行舉
    發等語（本院卷第15至17頁），並有現場圖1 紙、系爭車輛
    違規採證照片共5 幀在卷可稽（本院卷第7 頁、第22至24頁
    ），堪認證人甲○○上開證述屬實。依採證照片顯示，系爭
    車輛通過路口時，大同路口東往西方向近端、遠端燈號確係
    紅燈而非直行紅燈、左轉綠燈（本院卷第7 、23頁），受處
    分人辯稱採證照片未確實顯示燈號云云，尚無足採。抑且，
    上開路口大同路與新台五路口為四時相，燈號採四燈設計，
    大同路由東往西方向，第一時相為直行綠燈、左轉紅燈，第
    二時相為直行紅燈、左轉綠燈，第三、四時相直行、左轉均
    紅燈，上開違規時間為星期六下午3 時11分許，進行時制計
    畫2 ，第二時相為35秒，第三時相為18秒，有臺北縣政府交
    通局98年3 月20日北交工字第0980157149號函及所附上開路
    口時制計畫1 份在卷可稽（本院卷第26至29頁），足見受處
    分人係於第二時相（大同路東往西方向直行紅燈，左轉綠燈
    ，計35秒）結束進入第三時相後，仍闖紅燈搶越路口左轉，
    違規事實至為顯然。又受處分人辯稱大同路直行西往東方向
    車輛均靜止，代表東往西方向為左轉綠燈云云，惟受處分人
    違規時，大同路口燈號運行至第三時相，為大同路全線（包
    含左轉）均為紅燈，故受處分人對向即大同路上西往東車輛
    當然呈現停止狀態，受處分人以此置辯，亦無足採。
五、綜上所述，本件違規事實明確，原處分機關依道路交通管理
    處罰條例第53條第1 項、第63條第1 項第3 款規定，裁處罰
    鍰2,700 元，並記違規點數3 點，核無違誤，本件異議為無
    理由，應予駁回。
據上論斷，應依道路交通案件處理辦法第19條，裁定如主文。
中    華    民    國    98    年    3     月    30    日
                    交通法庭法  官  陳美彤
以上正本證明與原本無異。
如不服本裁定應於送達後5日內向本院提出抗告狀。
                            書記官  吳旻玲
中    華    民    國    98    年    3     月    30    日


司法院資訊處製作；財團法人民間司法改革基金會備份。
